【裁判字號】    98,訴,1456
【裁判日期】    980929
【裁判案由】    公共危險
【裁判全文】
臺灣臺北地方法院刑事判決              98年度訴字第1456號
公  訴  人  臺灣臺北地方法院檢察署檢察官
被      告  甲○○
上列被告因公共危險案件，經檢察官提起公訴（98年度偵字第16
614 號），於本院準備程序進行中，被告先就被訴事實為有罪之
陳述，經合議庭裁定由受命法官獨任進行簡式審判程序，判決如
下：
    主  文
甲○○放火燒燬他人所有衣物，致生公共危險，處有期徒刑壹年
貳月。緩刑肆年，緩刑期間付保護管束，緩刑期內禁止侵害被害
人黃瑞苑、乙○○○之身體及財產。扣案打火機壹把沒收。
    事  實
一、甲○○因於民國98年7 月6 日凌晨某時飲酒後，在其與女友
    黃瑞苑、黃瑞苑之母乙○○○、外傭SUGIYANTI 等4 人共同
    居住之臺北市○○區○○路1 段136 巷1 號4 樓住處，與在
    外之黃瑞苑通電話時，發生口角爭執，甲○○心有不甘，竟
    於同日凌晨4 時許，在上址客廳內，基於放火燒燬他人所有
    物之犯意，以其所有之打火機1 把，點火燃燒黃瑞苑所有衣
    物而燒燬之，造成屋內外濃煙密佈約20分鐘，致生公共危險
    。嗣因乙○○○通知黃瑞苑報警，甲○○乃至廚房開抽風機
    、取水澆火，火勢始未至延燒，且經警據報到場後，扣得甲
    ○○所有打火機1 把，因而查悉上情。
二、案經臺北市政府警察局萬華分局移請臺灣臺北地方法院檢察
    署檢察官偵查起訴，於本院準備程序進行中，甲○○先就被
    訴事實為有罪之陳述，經合議庭裁定由受命法官獨任進行簡
    式審判程序。
    理  由
一、前揭犯罪事實，業據被告甲○○於警詢、偵訊及本院訊問時
    均坦承不諱（見偵查卷第6 至11頁、第40至41頁），核與在
    場證人乙○○○證述情節相符（見偵查卷第12至14頁），並
    有被告呼氣酒精濃度測試單1 張及打火機1 把扣案可佐（見
    偵查卷第25頁、第16至19頁、第23頁），復有經警據報到場
    後拍攝之現場照片6 張附卷足憑（見偵查卷第20至22頁），
    是被告任意性之自白，有前揭各項證據足資佐證，堪認與事
    實相符，可以採信。綜上，本案事證明確，被告放火燒燬黃
    瑞苑衣物之犯行，洵堪認定，應予依法論罪科刑。
二、核被告所為，係犯刑法第175 條第1 項放火燒燬他人之物罪
    。按放火罪原含有毀損性質在內，放火燒燬他人所有物，自
    無兼論毀損罪之餘地，最高法院著有29年上字第2388號判例
    意旨可資參照。故本案被告毀損黃瑞苑衣物部分，不另論罪
    。爰審酌：(一)被告僅因細故爭吵，為求洩憤，竟放火燒燬黃
    瑞苑之衣物，釀生火勢可能延燒之公共危險，其犯罪惡性、
    手段及造成損害非輕；(二)惟被告乃因飲酒後情緒激動，犯罪
    後，立即取水試圖撲滅火勢，坦白認罪，深表悔意，態度良
    好等一切情狀，量處如主文所示之刑。又查，被告雖前因故
    意犯肅清煙毒條例之罪，經臺灣士林地方法院79年度訴字第
    396 號刑事判決判處有期徒刑4 年確定，嗣經81年減刑後，
    於81年12月10日縮短刑期假釋出監，假釋期間付保護管束，
    至83年3 月21日保護管束期滿，假釋未經撤銷，視為執行完
    畢，但此後5 年以內未曾因故意犯罪受有期徒刑以上刑之宣
    告等情，有臺灣高等法院被告前案紀錄表附卷可參（見本院
    卷第3 至6 頁），是被告因飲酒後與女友黃瑞苑爭吵，一時
    失慮致罹刑典，信被告經此偵審程序及論罪科刑之教訓後，
    當知所警惕而無再犯之虞，本院認前開宣告之刑，以暫不執
    行為適當，併予宣告緩刑4 年。本院並斟酌情形，為保護與
    被告共同居住之黃瑞苑、乙○○○安全，爰依檢察官所請（
    見本院卷第13頁反面），另依刑法第74條第2 項第7 款規定
    ，命被告不得侵害黃瑞苑、乙○○○之身體及財產，且緩刑
    期間付保護管束；倘被告違反此項負擔之情節重大，得依刑
    法第75條之1 第1 項第4 款規定，撤銷其緩刑宣告，併此說
    明。
三、查扣案打火機1 把係被告所有，用於放火燒燬他人所有物犯
    罪所用之物，亦據被告供明在卷（見偵查卷第9 頁），應依
    刑法第38條第1 項第2 款規定，併予宣告沒收之。
據上論斷，應依刑事訴訟法第273 條之1 第1 項、第299 條第1
項前段，刑法第175 條第1 項、第74條第1 項第2 款、第2 項第
7 款、第93條第1 項第2 款、第38條第1 項第2 款，判決如主文
。
本案經檢察官柯木聯到庭執行職務。
中    華    民    國    98    年    9     月    29    日
                  刑事第六庭  法  官  林晏如
上正本與原本無異。
如不服本判決，應於判決送達後10日內，向本院提出上訴狀。
                              書記官  楊盈茹
中    華    民    國    98    年    9     月    29    日
附錄本案論罪科刑法條全文：
中華民國刑法第175條
放火燒燬前二條以外之他人所有物，致生公共危險者，處1 年以
上7 年以下有期徒刑。
放火燒燬前二條以外之自己所有物，致生公共危險者，處3 年以
下有期徒刑。
失火燒燬前二條以外之物，致生公共危險者，處拘役或3 百元以
下罰金。


司法院資訊處製作；財團法人民間司法改革基金會備份。
